【裁判字號】    89,易,946
【裁判日期】    890511
【裁判案由】    傷害
【裁判全文】
臺灣板橋地方法院刑事判決                          八十九年度易字第九四六號
    公  訴  人  臺灣板橋地方法院檢察署檢察官
    被      告  甲○○
右列被告因傷害案件，經檢察官提起公訴〔八十九年度偵字第八六０號〕，本院判決
如左：
    主  文
甲○○無罪。
    理  由
一、公訴意旨略以：甲○○於民國〔下同〕八十八年十一月十八日上午十時許，在臺
    灣板橋地方法院檢察署偵查大樓二樓二０五偵查庭外，因不滿乙○○倒債數百萬
    元，竟出手毆打乙○○，致乙○○受有頭部挫傷併紅腫等傷害，因認被告涉刑法
    第二百七十七條第一項傷害犯嫌云云。
二、按犯罪事實應依證據認定之，無證據不得推定其犯罪事實，又不能證明被告犯罪
    應諭知無罪之判決，刑事訴訟法第一百五十四條、第三百零一條第一項定有明文
    。次按告訴人之告訴係以使被告受刑事訴追為目的，是其指訴是否與事實相符，
    仍應調查其他證據以資審認〔五十二年台上字第一三００號判例〕。又認定犯罪
    事實應憑積極證據，倘積極證據不足以為不利於被告事實之認定時，即應為有利
    被告之認定，更不必有何有利之證據，最高法院三十年上字第八一六號著有判例
    ，所謂「積極證據足以為不利被告事實之認定」，依據同院七十六年臺上字第四
    九八六號判例意旨，係指據為訴訟上證明之全盤證據資料，在客觀上以達於通常
    一般之人均不致於有所懷疑，而得確信被告確曾犯罪之程度；若未達到此一程度
    ，而有合理懷疑之存在時，即無從為被告有罪之確信。公訴人認被告涉前開犯嫌
    ，係以告訴人乙○○之指訴、驗傷診斷書一紙為證；訊據被告甲○○，堅決否認
    犯罪，辯稱：「當時我沒有打他〔告訴人乙○○〕，對方欠我數百萬元，還用三
    字經罵我，如果對方有跟我解決，就不會有此事」、「我真的沒打他」、「我沒
    有傷害他，這驗傷單我認為可笑，黃某〔指告訴人〕也不是只有倒我的債，可能
    他要拖延時間，他已逃到大陸了」、「我沒有打乙○○」〔參見本院八十九年五
    月八日審判筆錄〕、「〔起訴書所訴犯罪事實〕這是不對，當天黃某欠我四百多
    萬元，而且罵我，我有推他〔告訴人〕，他自己故意倒在地上，喊救命」、「〔
    告訴人之傷〕我不知，我有推他〔告訴人〕左邊手臂壹把，問他你說什麼？」、
    「我座〔坐〕他〔告訴人〕左邊，我問他為何不還錢，他說法院尚未判決，忽然
    就罵我三字經，我推他一把，當時偵查庭尚未開，是開我告他詐欺的案子，當時
    我太太、我弟弟也有在，... 」〔參見本院八十九年四月十日訊問筆錄〕等。查
    ：
    〔一〕本院據被告之聲請，訊問證人王孝英，證稱：「我是被告的太太」、「本
          來我們是要被害人〔告訴人〕跟我們解決，但他不理，被害人根本沒有受
          傷，到開庭時跟檢察官說被打」、「我先生〔指被告〕有推他〔告訴人〕
          壹把，他就故意倒在地上，也是自己爬起來，跟我們進去開偵查庭，...
          」、「告訴人被我先生〔指被告〕推一把後，『有思考一下子』，『才倒
          下』，他〔告訴人〕約喊五分鐘左右，沒有人理他」、「我不知告訴人為
          何受傷」〔參見本院八十九年四月十日訊問筆錄〕。訊問證人徐騰源，證
          稱：「〔與被告〕是親兄弟」、「我看到乙○○坐在椅子上，用三字經罵
          我們，那天我們去開偵查庭時，要跟黃某〔告訴人〕解決債務，但黃某自
          己倒在地上，對圍觀的其他準備出庭之人，說我哥〔被告〕要打他」〔參
          見本院八十九年五月八日審判筆錄〕，證人王孝英、徐騰源所證情節，與
          被告所辯前情，互核相符，被告否認犯罪，已非無據。
    〔二〕告訴人乙○○於偵訊時固指訴「林景騰傷害，他在八十八年十一月十八日
          早上十時許，在貴署二０五偵查庭外椅子上打我」、「我與他〔被告〕商
          談我欠他的貨款如何清償，他〔被告〕忽然出手打我」〔參見八十八年他
          字第二一０七號卷第三頁正、反面〕，「〔告〕甲○○傷害」、「〔『林
          景騰』、『甲○○』〕是同一人，甲○○另一個名字林景騰」、「甲○○
          所述不實，他〔被告〕確實有出手毆打我左耳後方頭部」〔參見同上卷第
          八頁正、反面、第九頁正面〕，並提出驗傷診斷書一件為證。惟公訴人勘
          驗右開時、地之錄影帶：「攝影機固定往二０二、二０三偵查庭攝影，告
          訴人指述之二０五偵查庭外為死角」、「前開錄影帶內未發現告訴人指訴
          之毆打畫面」，有履勘筆錄足佐〔附八十九年度偵字第八六０號卷第六頁
          〕，無從執上開錄影帶為「必要證據」以查告訴人指訴情節是否與事實相
          符。本院審理時，告訴人既未到案復未以書狀提出何種證據方法以供查察
          其指訴被告傷害一節是否與事實相符，未便但以告訴人片面指訴，入被告
          於罪。
    〔三〕此外，復查無其他積極確切之事證，足認被告涉公訴人起訴之傷害犯嫌，
          爰為有利於被告之認定，即屬不能證明被告犯罪，依法諭知被告無罪。
據上論斷，應依刑事訴訟法第三百零一條第一項，判決如主文。
本案經檢察官鄭嘉欣到庭執行職務
中      華      民      國      八十九      年    五      月    十一    日
          臺灣板橋地方法院刑事第五庭
                                          法  官  陳  福  來
右正本證明與原本無異
如不服本判決應於送達後十日內向本院提出上訴狀
                                          書記官  陳  春  銘
中      華      民      國      八十九      年    五      月    十七    日


司法院資訊處製作；財團法人民間司法改革基金會備份。
